# 成本中列支业务招待费税务问题

提问人：helen_lan 时间：2017-05-31 10:11:20
一家公关类非上市公司，成本支出中含有业务招待费——实际主要为餐费等，在所得税汇算清缴时，是否需要对成本中包含的业务招待费进行纳税调增？还是应将成本中的业务招待费列支为餐费等，并不进行纳税调增？ 如果对成本进行纳税调增，税务系统有一个检查功能会报错，求各位大神指点~~

回答人：chenyiwei
如果基于其行业特殊性和业务模式的特征，在业务实施的过程中需代客户举办酒会等，且在业务合同中明确约定，能够证明此类酒会成本是与获取收入直接相关的支出，则可以接受将举办此类酒会的成本计入主营业务成本。但是否需作为业务招待费进行纳税调增，需根据税法规定判断，不受会计上入账科目的影响。个人理解比较合理的做法应是：此类支出中的酒会成本直接在客户处进行纳税调整，公关公司作为正常的营业成本全额税前扣除。但实际操作中可能存在困难，因为公关公司开给客户的发票上可能只是注明合同价款总额，不会单列出其中的酒会举办成本是多少。